sv: Fundament – konfiguration: I ett stycke; Delad; Övrigt
pt-BR: Configuração da base: Peça única; Dividida; Outra
zh-TW: 床墊底座配置: 單件式; 分離式; 其他
ro-RO: Configurarea fundației: O singură bucată; Divizat; Altele
pl: Konfiguracja Foundations: Jednoczęściowa; Dzielona; Inna
zh-CN: 床架配置: 整块; 分体; 其他
ja: Foundations構成: ワンピース; スプリット; その他
vi: Cấu hình đế: Khối liền; Chia tách; Khác
th: การกำหนด Foundations: ชิ้นเดียว; แบบแยกส่วน; อื่นๆ
ru: Конфигурация основания: Цельный; Раздельный; Другое
sl-SI: Konfiguracija temeljev: V enem kosu; Deljeno; Drugo
bg-BG: Конфигурация на основата: Една част; Разделен; Друго
nl: Bedbodem configuratie: Eén stuk; Gedeeld; Overige
it: Configurazione Foundations: Pezzo singolo; Diviso; Altro
sk-SK: Konfigurácia základu: Jeden kus; Rozdelené; Iné
es: Configuración de base: Pieza única; Dividido; Otro
en: Foundation configuration: Single piece; Split; Other
lt-LT: Pagrindo konfigūracija: Viena dalis; Iš dviejų dalių; Kita
da: Konfiguration af fundament: I ét stykke; Delt; Andet
nb: Grunnlagskonfigurasjon: Ett stykke; Delt; Annet
el: Διαμόρφωση βάσης στρώματος: Μονοκόμματο; Διαιρούμενο; Άλλο
fr: Configuration du sommier: Une seule pièce; Séparé; Autre
de: Konfiguration der Foundation: Einteilig; Geteilt; Sonstiges
cs: Konfigurace roštu: Vcelku; Dělená; Jiné
tr: Baza yapılandırması: Tek parça; Ayrık; Diğer
hr-HR: Konfiguracija osnove: U jednom komadu; Dvodijelno; Ostalo
hu: Alap konfigurációja: Egy darabból álló; Osztott; Egyéb
ko: 매트리스 받침대 구성: 단일 피스; 분리형; 기타
fi: Perustuksen määritys: Yksiosainen; Jaettu; Muu
pt-PT: Configuração Foundations: Peça única; Dividido; Outro